【裁判字號】    98,易,2531
【裁判日期】    981016
【裁判案由】    業務侵占
【裁判全文】
臺灣臺北地方法院刑事判決              98年度易字第2531號
公  訴  人  臺灣臺北地方法院檢察署檢察官
被      告  乙○○
上列被告因業務侵占案件，經檢察官提起公訴（98年度偵字第
15990號），因被告於準備程序中就被訴事實為有罪之陳述，經
告知被告簡式審判程序之旨，並聽取當事人之意見後，本院合議
庭裁定由受命法官獨任進行簡式審判程序，茲判決如下：
    主  文
乙○○意圖為自己不法之所有，而侵占對於業務上所持有之物，
罪，各處有期徒刑陸月，如易科罰金，均以新臺幣壹仟元折算
壹日。應執行有期徒刑壹年，如易科罰金，以新臺幣壹仟元折算
壹日。緩刑貳年。
    事  實
一、乙○○係址設臺北市○○區○○路2號1樓中太汽車股份有限
    公司（下稱中太公司）松隆分公司之業務代表，負責招攬客
    人購買自小客車及收取客戶所繳納之保險費，為從事業務之
    人。竟意圖為自己不法之所有，基於業務侵占之犯意，乘職
    務上之便，於民國97年4月30日在臺北縣淡水鎮某處，向客
    戶孔繁竹收取保險費新臺幣（下同）1萬9000元；於97年5月
    29日，在客戶林彩榕位在臺北縣淡水鎮○○路○段30號住處
    ，收取保險費5萬4172元；於97年9月22日，在址設臺北市○
    ○區○○路4段122巷63號10樓之5唐瑞企業有限公司（下稱
    唐瑞公司），向客戶唐瑞公司收取保險費3萬7200元之後，
    隨即將上開其因業務上所持有之保險費，分別於前揭時、地
    予以侵占入己，共計11萬372元，並全數花用殆盡。嗣中太
    公司發覺有異而報警，始循線查悉上情。
二、案經中太公司訴由臺灣臺北地方法院檢察署檢察官偵查起訴
    。於準備程序中，被告就被訴事實為有罪之陳述，經本院合
    議庭裁定改用簡式審判程序。
    理  由
一、上揭犯罪事實，業據被告乙○○坦承不諱（見本院卷第11頁
    反面、第20頁反面），核與告訴代理人甲○○於警詢、偵查
    中之指述大致相符（見他字卷第16頁至第17頁、第20頁正反
    面），並有98年5月15日刑事陳報狀1份（見他字卷第34頁至
    第35頁）、中太汽車員工保證書1張、兆豐產物保險股份有
    限公司97年10月31日保單查詢資料1張、孔繁竹97年12月24
    日確認書1張、中太汽車股份有限公司南港服務廠第F000203
    號估價單1張、中太汽車第200534號汽車買賣契約書1張、兆
    豐產物保險股份有限公司97年10月27日、97年9月30日汽車
    保險單各1張、中太汽車南港廠第Ｚ000000000號維修車歷1張
    、洪漢唐97年12月26日確認書1張在卷可稽（見他字卷第3頁
    至第11頁），足徵被告前開出於任意性之自白與事實相符，
    堪予採信。本案事證明確，被告犯行洵堪認定，均應依法論
    科。
二、核被告所為，均係犯刑法第336條第2項之業務侵占罪。被告
    所為上開3次犯行，犯意個別，應予分論併罰。爰審酌被告
    前未曾因犯罪經法院判處罪刑，有臺灣高等法院被告前案紀
    錄表1份在卷可稽，素行尚稱良好，惟因缺錢花用，竟圖不
    勞而獲而為上開犯行，所為實屬非是，然念其犯後坦承犯行
    ，深表悔悟，態度良好，並已與告訴人中太公司達成和解，
    告訴人復於本院審理時表示願意原諒被告，給被告自新之機
    會等情，有本院98年9月25日訊問筆錄及和解書各1份存卷可
    考（見本院卷第13頁），暨其犯罪之手段、智識程度等一切
    情狀，分別量處如主文所示之刑，均諭知易科罰金之折算標
    準，並定其應執行之刑，又本案所定應執行之刑雖已逾有期
    徒刑6月，惟「中華民國94年2月2日修正公布之現行刑法第4
    1條第2項，關於數罪併罰，數宣告刑均得易科罰金，而定應
    執行刑之刑逾6個月者，排除適用同條第1項得易科罰金之規
    定部分，與憲法第23條規定有違，並與本院釋字第36 6號解
    釋意旨不符，應自本解釋公布之日起失其效力」，業經司法
    院釋字第662號解釋在案，爰依釋字第366號、第662號解釋
    意旨，諭知易科罰金之折算標準。
三、末查，被告前未曾因故意犯罪受有期徒刑以上刑之宣告，素
    行良好，有臺灣高等法院被告前案紀錄表1份在卷可稽，因
    一時失慮致罹刑章，犯後坦承犯行，已有悔悟之意，復與告
    訴人達成和解，告訴人亦表示不再追究，願意原諒被告，給
    被告自新之機會等情，有本院98年9月25日訊問筆錄及和解
    書各1份存卷可查（見本院卷第13頁），信經此偵審教訓及
    刑之宣告後，應知所警惕，尚無須遽予執行刑罰，以期其能
    有效回歸社會，本院認前開對其所宣告之刑以暫不執行為適
    當，爰併依刑法第74條第1項第1款規定，宣告緩刑2年，以
    啟自新。
據上論斷，依刑事訴訟法第273條之1、第299條第1項前段，刑法
第336條第2項、第41條第1項前段、第51條第5款、第74條第1項
第1款，刑法施行法第1條之1，判決如主文。
本案經檢察官蒲心智到庭執行職務。
中    華    民    國    98    年    10    月    16    日
                  刑事第十庭  法  官  謝昀璉
上正本證明與原本無異。
如不服本判決應於收受送達後10日內向本院提出上訴書狀，並應
敘述具體理由；其未敘述上訴理由者，應於上訴期間屆滿後20日
內向本院補提理由書（均須按他造當事人之人數附繕本）「切勿
逕送上級法院」。告訴人或被害人如對於本判決不服者，應具備
理由請求檢察官上訴，其上訴期間之計算係以檢察官收受判決正
本之日期為準。
                              書記官  鄭雅文
中    華    民    國    98    年    10    月    22    日
附錄論罪科刑法條:
刑法第336 條第2 項。
中華民國刑法第336 條
（公務公益侵占罪、業務侵占罪）
對於公務上或因公益所持有之物，犯前條第1 項之罪者，處1 年
以上7 年以下有期徒刑，得併科5 千元以下罰金。
對於業務上所持有之物，犯前條第1 項之罪者，處6 月以上5 年
以下有期徒刑，得併科3 千元以下罰金。
前二項之未遂犯罰之。


司法院資訊處製作；財團法人民間司法改革基金會備份。
